【裁判字號】    96,交簡上,257
【裁判日期】    970212
【裁判案由】    過失傷害
【裁判全文】
臺灣高雄地方法院刑事判決           96年度交簡上字第257號
上  訴  人
即  被  告  乙○○
選任辯護人  梁智豪律師
上列上訴人因過失傷害案件，不服本院高雄簡易庭於中華民國96
年6 月29日以96年度交簡字第2077號所為之第一審刑事簡易判決
（檢察官聲請簡易判決處刑案號：96年度偵字第8337號），提起
上訴，本院管轄之第二審合議庭判決如下：
    主  文
原判決撤銷。
乙○○犯過失致重傷罪，處有期徒刑肆月，如易科罰金，以新臺
幣壹仟元折算壹日，減為有期徒刑貳月，如易科罰金，以新臺幣
壹仟元折算壹日。緩刑貳年。
    事  實
一、乙○○於民國95年8 月21日晚上10時15分許，駕駛車號2552
    ─JD自小客車，沿高雄縣鳳山市○○○路由西往東方向行駛
    ，行經高雄縣鳳山市○○○路與鳳甲二街路口時，本應注意
    車前狀況，隨時採取必要之安全措施，而依當時情況亦無任
    何足令其不能注意之情事，適有同向之莊石金昭所駕駛車號
    YL─2631號自小客車減速慢行，跟隨在後之乙○○疏未注意
    車前狀況，而未採煞車，其車輛前車頭因而撞及前方由莊石
    金昭所駕駛車號YL─2631號自小客車之後保險桿，致莊石金
    昭所搭載之乘客甲○○（為莊石金昭之夫）因撞擊力道過大
    ，頭部前後仰動而受有頸椎骨折併發壓力性潰瘍及穿孔、頸
    椎損傷、頸椎狹窄併瘠髓病變等重大難治之傷害。乙○○於
    肇事後留在事故現場，並主動向前往肇事現場處理之高雄縣
    政府警察局交通警察隊警員坦承肇事而自首，嗣並接受裁判
    。
二、案經甲○○訴由高雄縣政府警察局鳳山分局報告臺灣高雄地
    方法院檢察署檢察官偵查起訴。
    理  由
一、訊據上訴人即被告乙○○對於上揭時地未注意車前狀況肇事
    造成告訴人甲○○受有上開傷害之事實供認不諱，核與告訴
    人甲○○及證人莊石金昭於警詢之證述情節相符，並有高雄
    市立小港醫院診斷證明書2 紙、道路交通事故現場圖、道路
    交通事故調查報告表暨現場照片8 張附卷足憑。再告訴人甲
    ○○因本件車禍受有頸椎骨折併發壓力性潰瘍及穿孔、頸椎
    損傷、頸椎狹窄併瘠髓病變之傷害，且傷勢復原機會極低，
    已達到難治之程度，無法自理生活等情，亦有上開診斷證明
    書及高雄市立小港醫院96年12月31日高醫港秘字第09600019
    64號函在卷可憑，足認告訴人因本件車禍受有上開重大難治
    之傷害甚明；復按汽車行駛時，駕駛人應注意車前狀況，隨
    時採取必要之安全措施，道路交通安全規則第94條第3 項定
    有明文，被告駕車自應依遵守上述道路交通安全規則之規定
    ，且依當時情狀，又無不能注意之情形，竟疏不注意為之，
    因而肇事，致告訴人受有上開重傷害傷，被告應有過失甚明
    。此外，被告之過失駕駛行為，核與告訴人之重傷結果間，
    具有相當因果關係，被告罪嫌應堪認定。綜上，本件事證明
    確，被告犯行堪予認定。
二、核被告所為，係犯刑法第284 條第1 項後段之過失致重傷罪
    。被告於肇事後，犯罪未被發覺前，即主動向前往現場處理
    之高雄縣政府警察局交通警察隊警員坦承肇事等情，有道路
    交通事故自首情形紀錄表附卷可參，係對於未發覺之犯罪自
    首嗣並接受裁判，爰依刑法第62條前段規定，減輕其刑。
三、原審認本案事證明確，對被告上開過失致重傷犯行予以論罪
    科刑，固非無見，惟中華民國96年罪犯減刑條例業於96年7
    月4 日制定公布，自96年7 月16日起施行，本件被告犯罪時
    間係在96年4 月24日前，合於減刑要件，應依法減其宣告刑
    二分之一，原審未及適用，尚有未合。被告上訴雖無理由，
    惟原審判決既有上開可議之處，仍應由本院予以撤銷改判之
    。
四、爰審酌被告未注意車前狀況，並隨時採取必要之安全措施，
    ，致告訴人受有上開重傷害，然念及被告於本院審理時已坦
    承犯行，態度尚可，且無前科，有臺灣高等法院被告前案紀
    錄表在卷可考，復與告訴人達成和解等情，量處如主文所示
    之刑，並諭知易科罰金之折算標準。末查被告本件犯行合於
    中華民國96年罪犯減刑條例所定減刑條件，已如前述，爰併
    依該條例第2 條第1 項第3 款、第7 條之規定，減其宣告刑
    二分之一。
五、又被告未曾因故意犯罪受有期徒刑以上刑之宣告，有臺灣高
    等法院被告前案紀錄表在卷可憑，本件被告與告訴人已達成
    和解，並給付和解金額完畢，有本院和解筆錄、收據附卷為
    憑。是被告因一時失慮，偶罹刑典，其犯罪後亦坦承犯行，
    且與告訴人和解，給付和解金額完畢，經告訴人表示不願追
    究等情，本院認其經此教訓後，當能知所警惕而無再犯之虞
    ，故認原審所宣告之刑，以暫不執行為適當，爰依刑法第74
    條第1 項第1 款之規定，併宣告緩刑2 年，以啟自新。
據上論斷，應依刑事訴訟法第455 條之1 第1 項、第3 項、第
369 條第1 項、第364 條、第299 條第1 項前段，刑法第284 條
第1項 後段、第62條前段、第41條第1 項前段、第74條第1 項第
1 款，刑法施行法第1 條之1 ，中華民國96年罪犯減刑條例第2
條第1 項第3 款、第7 條，判決如主文。
本案經檢察官丙○○到庭執行職務。
中    華    民    國    97    年    2     月    12    日
                  交通法庭  審判長法  官 李代昌
                                  法  官 文昌
                                  法  官 梁淑美
以上正本證明與原本無異。
不得上訴。
中    華    民    國    97    年    2     月    12    日
                                  書記官 林麗文
附錄本判決論罪之法條全文
中華民國刑法第284條
（過失傷害罪）
因過失傷害人者，處6 月以下有期徒刑、拘役或5 百元以下罰金
，致重傷者，處1 年以下有期徒刑、拘役或5 百元以下罰金。
從事業務之人，因業務上之過失傷害人者，處1 年以下有期徒刑
、拘役或1 千元以下罰金，致重傷者，處 3 年以下有期徒刑、
 拘役或 2 千元以下罰金。


司法院資訊處製作；財團法人民間司法改革基金會備份。
